# **DYLAN JAIR RIVERA CASTAÑEDA**

**Business Analyst** 

Tultitlán, Estado de México | 5519359021 | Dylancastt@outlook.com | Portafolio

#### **PERFIL**

Ingeniero Industrial con 3 años de experiencia en análisis de datos y optimización de procesos. Especializado en automatización de reportes, modelado de datos y storytelling para mejorar la toma de decisiones. Experto en herramientas de BI, SQL y automatización de procesos. Apasionado por transformar datos en acciones estratégicas que generen impacto en las organizaciones.

# EXPERIENCIA LABORAL

### Data / Business Analyst, Corporativo Hospital Satelite

Julio 2023 - Presente

- Mantener la plataforma "DivePort" para la toma de decisiones basada en datos.
- Generar reportes estratégicos para optimizar procesos y recursos.
- Participar en proyectos de estandarización de datos, mejorando la consistencia y precisión a un 98%.
- Evaluar la capacidad de equipos y carga laboral en distintas áreas.

#### **Business Analyst Intern, VEMO**

Agosto 2022 - Diciembre 2022

- Automatizar bases de datos, reduciendo el tiempo de procesamiento en más del 80%.
- Estandarizar procesos del área de Recursos Humanos, incrementando la eficiencia operativa.
- Capacitar al personal en mejores prácticas deExcel y herramientas de gestión.

## **Demand Planning Intern, BOSCH**

Noviembre 2021 - Agosto 2022

- Automatizar reportes y seguimiento a embarques, mejorando la eficiencia en la logística.
- Liderar la planeación de la demanda para una línea de productos, optimizando recursos y reduciendo costos.

#### **EDUCACION**

## Ingenieria Industrial y de Sistemas

Agosto 2019 - Junio 2023

Tecnológico de Monterrey

• Promedio final: 92

#### **HABILIDADES**

- Excel (Avanzado)
- SQL (Avanzado)
- Power BI
- Alteryx (Intermedio)
- Python (Intermedio).

- Nivel de Ingles: B2
- Automatización de procesos
- Trabajo en equipo
- Mejora de procesos
- Storytelling de datos para equipos no tecnicos